臺灣臺北地方法院民事裁定　　　　　　　96年度訴字第1106號
原　　　告　乙Ｋ○
原　　　告　乙Ｍ○
原　　　告　酉○○
原　　　告　ｎ○○
原　　　告　乙丙○
　　　　　　　　　　　　號
原　　　告　申○○
　　　　　　　　　　　　(2樓.
原　　　告　ｉ○○
原　　　告　ｌ○○
原　　　告　ｊ○○
原　　　告　乙巳○
　　　　　　　　　　　　1號2.
原　　　告　甲甲○
　　　　　　　　　　　　1號2.
原　　　告　Ｍ○○
　　　　　　　　　　　　1號2.
原　　　告　ｑ○○
原　　　告　ｐ○○
原　　　告　甲ｐ○
　　　　　　　　　　　　號3樓.
原　　　告　乙天○
原　　　告　乙地○
原　　　告　乙戌○
原　　　告　宙○○
原　　　告　玄○○
原　　　告　宇○○
原　　　告　Ａ○○
原　　　告　甲Ｚ○
原　　　告　甲Ｘ○
原　　　告　甲Ｗ○
原　　　告　乙Ｕ○
原　　　告　甲Ｙ○
原　　　告　甲ｆ○
原　　　告　甲宇○
原　　　告　乙Ｋ○
原　　　告　乙Ｉ○
原　　　告　乙Ｆ○
原　　　告　乙Ｅ○
原　　　告　甲辛○
原　　　告　甲丑○
原　　　告　甲寅○
原　　　告　甲子○
原　　　告　ｙ○○
原　　　告　乙ｃ○
原　　　告　乙Ａ○
　　　　　　　　　　　　號4樓.
原　　　告　ａ○○
原　　　告　甲Ｖ○
原　　　告　甲未○
原　　　告　子○○
原　　　告　壬○○
原　　　告　甲Ｌ○
原　　　告　Ｉ○○
原　　　告　Ｈ○○
原　　　告　甲Ａ○
原　　　告　Ｂ○○
原　　　告　ｘ○○
原　　　告　甲Ｐ○
原　　　告　戌○○
原　　　告　寅○○
原　　　告　乙乙○
原　　　告　丁○○
原　　　告　丙○○
　　　　　　　　　　　　5樓
原　　　告　乙宙○
原　　　告　乙宇○
原　　　告　乙辛○
原　　　告　甲ｚ○
原　　　告　乙癸○
原　　　告　乙壬○
原　　　告　ｈ○○
原　　　告　ｍ○○
原　　　告　乙Ｑ
原　　　告　辰○○
原　　　告　巳○○
原　　　告　甲黃○
原　　　告　甲Ｎ○
原　　　告　甲酉○
原　　　告　乙己○
原　　　告　甲丁○
原　　　告　卯○○
原　　　告　地○○
原　　　告　甲Ｏ○
原　　　告　甲ｎ○
原　　　告　ｗ○○
　　　　　　　　　　　　號2樓.
原　　　告　甲甲○
　　　　　　　　　　　　1號2.
原　　　告　乙Ｃ○
原　　　告　甲ｃ○
原　　　告　甲ａ○
原　　　告　乙ａ○
原　　　告　乙○○
原　　　告　ｕ○○
原　　　告　Ｗ○○
原　　　告　甲己○
原　　　告　甲Ｍ○
原　　　告　甲ｘ○
原　　　告　乙申○
原　　　告　甲ｉ○
原　　　告　甲ｈ○
原　　　告　ｓ○○
原　　　告　乙酉○
　　　　　　　　　　　　16號.
原　　　告　乙亥○
原　　　告　甲ｃ○
　　　　　　　　　　　　樓
原　　　告　乙丑○
原　　　告　甲辰○
　　　　　　　　　　　　號5樓.
原　　　告　甲癸○
　　　　　　　　　　　　3樓
原　　　告　甲卯○
原　　　告　天○○
　　　　　　　　　　　　樓
原　　　告　甲巳○
原　　　告　乙Ｚ○
原　　　告　Ｋ○○
原　　　告　ｆ○○
原　　　告　ｅ○○
原　　　告　甲玄○
原　　　告　乙Ｆ○
原　　　告　甲申○
原　　　告　甲Ｋ○
　　　　　　　　　　　　號3樓.
原　　　告　乙Ｏ○
原　　　告　乙Ｐ○
原　　　告　ｚ○○
原　　　告　甲ｄ○
原　　　告　乙未○
原　　　告　乙Ｓ○
　　　　　　　　　　　　樓
原　　　告　黃○○
原　　　告　甲ｒ
　　　　　　　　　　　　4樓
原　　　告　甲ｓ○
原　　　告　甲ｔ○
原　　　告　甲ｂ○
原　　　告　甲ｃ○
原　　　告　乙寅○
　　　　　　　　　　　　樓
原　　　告　甲Ｆ○
原　　　告　Ｓ○○
　　　　　　　　　　　　樓
原　　　告　Ｙ○○
原　　　告　ｋ○○
　　　　　　　　　　　　號之3.
原　　　告　Ｎ○○
原　　　告　Ｏ○○
原　　　告　Ｐ○○
原　　　告　辛○○
原　　　告　ｐ○○
原　　　告　乙Ｘ○
原　　　告　甲戊○
原　　　告　乙Ｗ○
原　　　告　乙Ｙ○
原　　　告　甲ｊ○
原　　　告　乙卯○
原　　　告　亥○○
原　　　告　ｔ○○
原　　　告　乙黃○
原　　　告　ｏ○○
原　　　告　Ｄ○○
原　　　告　甲Ｕ○
原　　　告　甲ｖ○
原　　　告　Ｊ○○
原　　　告　甲○○
原　　　告　乙甲○
　　　　　　　　　　　　樓之1.
原　　　告　甲ｅ○
　　　　　　　　　　　　5樓
原　　　告　甲ｇ○
原　　　告　Ｌ○○
　　　　　　　　　　　　樓
原　　　告　甲ｕ○
　　　　　　　　　　　　樓之2.
原　　　告　乙丁○
原　　　告　甲ｍ○
原　　　告　甲ｌ○
原　　　告　ｄ○○
　　　　　　　　　　　　樓
原　　　告　乙ｅ○
原　　　告　甲乙○
原　　　告　Ｒ○○
原　　　告　甲Ｉ○
原　　　告　ｇ○○
　　　　　　　　　　　　12號.
原　　　告　黃○○
原　　　告　乙庚○
原　　　告　甲天○
原　　　告　乙戊○
原　　　告　ｖ○○
原　　　告　ｒ○○
原　　　告　Ｃ○○
原　　　告　甲Ｇ○
　　　　　　　　　　　　樓
原　　　告　甲Ｈ○
原　　　告　乙玄○
原　　　告　甲壬○
原　　　告　甲地○
原　　　告　乙Ｔ○
原　　　告　甲ｙ○
原　　　告　乙ｂ○
原　　　告　Ｘ○○
　　　　　　　　　　　　號2樓.
原　　　告　甲ｗ○
　　　　　　　　　　　　號2樓.
原　　　告　乙Ｒ○
　　　　　　　　　　　　號2樓.
原　　　告　Ｆ○○
原　　　告　乙ｆ○
原　　　告　甲庚○
原　　　告　乙Ｊ○
原　　　告　乙Ｇ○
　　　　　　　　　　　　號
原　　　告　甲亥○
　　　　　　　　　　　　3樓
原　　　告　乙Ｌ○
原　　　告　甲戌○
原　　　告　乙Ｖ○
原　　　告　未○○
原　　　告　乙子○
　　　　　　　　　　　　號
原　　　告　乙辰○
原　　　告　寅○○
原　　　告　丑○○
原　　　告　Ｅ○○
原　　　告　Ｖ○○
原　　　告　甲Ｅ○
原　　　告　甲Ｃ○
原　　　告　甲Ｄ○
　　　　　　　　　　　　樓
原　　　告　甲Ｂ○
　　　　　　　　　　　　73號.
原　　　告　戊○○
原　　　告　甲ｏ○
　　　　　　　　　　　　樓
原　　　告　癸○○
原　　　告　乙ｄ○
　　　　　　　　　　　　號2樓.
原　　　告　乙Ｎ○
　　　　　　　　　　　　號
原　　　告　乙Ｄ○
原　　　告　甲Ｓ○
原　　　告　甲Ｒ○
原　　　告　甲Ｑ○
　　　　　　　　　　　　號
原　　　告　甲Ｔ○
原　　　告　甲ｑ○
原　　　告　甲Ｊ○
原　　　告　ｂ○○
　　　　　　　　　　　　號7樓.
原　　　告　Ｑ○
原　　　告　午○○
　　　　　　　　　　　　17號.
原　　　告　甲ｋ○
　　　　　　　　　　　　4樓
原　　　告　Ｇ○○
原　　　告　Ｕ○○
原　　　告　甲宙○
　　　　　　　　　　　　樓
原　　　告　乙Ｈ○
原　　　告　乙Ｂ○
原　　　告　乙午○
原　　　告　己○○
原　　　告　庚○○
原　　　告　甲丙○
原　　　告　ｃ○○
原　　　告　乙辰○
原　　　告　Ｔ○○
原　　　告　Ｚ○○
前列二百二十八人共同
訴訟代理人　謝曜焜律師
被　　　告　甲午○
　　　　　　　　　　　　樓
上列當事人間確認派下權存在等事件，本院裁定如下：
    主  文
本件移送臺灣板橋地方法院。
    理  由
一、按訴訟之全部或一部，法院認為無管轄權者，依原告聲請或
    依職權以裁定移送其管轄法院，民事訴訟法第28條第1項定
    有明文。又定法院之管轄，以起訴時為準，民事訴訟法第27
    條亦有明文，然其立法目的在避免被告故意變更住所造成法
    院無管轄權，延滯訴訟終結，是以管轄恆定原則仍需以當事
    人起訴合法為前提，否則原告以共同訴訟方式將有管轄權、
    但起訴不合法之當事人列為被告，強使無管轄權之當事人依
    民事訴訟法第20條規定受共同管轄之拘束，不僅對無管轄權
    之當事人有失公平，亦非上開管轄恆定所欲規範之目的。
二、查本件原告原列周志宇（即祭祀公業周可安管理人）、周有
    生（即祭祀公業周可安管理人）、甲午○為共同被告，其中
    周志宇、周有生住所在地在本院轄區內，依民事訴訟法第20
    條規定本院雖有管轄權，然事實上周志宇已於起訴前之94年
    間死亡，周有生已於起訴前之88年間死亡等情，有戶籍謄本
    可徵，周志宇、周有生於起訴前既已無當事人能力，原告對
    該二人之訴即不合法，且原告亦於96年3月22日具狀撤回對
    周志宇、周有生之起訴，僅列甲午○為被告，揆諸上開說明
    ，自不生管轄恆定之效力。而被告甲午○住所地係在台北縣
    板橋市○○路202巷9弄70號2樓，依民事訴訟第1條第1項之
    規定，自應由臺灣板橋地方法院管轄，玆原告向無管轄權之
    本院起訴，顯係違誤，爰依職權將本件移送於該管轄法院。
三、依民事訴訟法第28條規定，裁定如主文。
中　　華　　民　　國　　96　　年　　6 　　月　　6 　　日
                  民事第五庭    法　官　蔡如琪
以上正本係照原本作成
如對本裁定抗告須於裁定送達後10日內向本院提出抗告狀，並繳
納抗告費新臺幣1,000元
中　　華　　民　　國　　96　　年　　6 　　月　　6 　　日
                                書記官　劉寶鈴
